臺灣臺東地方法院民事裁定
110年度消債全字第3號
聲  請  人
即  債務人  潘文琪  
代  理  人  林長振扶助律師
上列聲請人因消費者債務清理事件，聲請保全處分，本院裁定如
下：
    主  文
聲請駁回。
聲請費用由聲請人負擔。
    理  由
一、按法院就更生之聲請為裁定前，得因利害關係人之聲請或依
    職權，以裁定為保全債務人財產；限制債權人對於債務人行
    使債權，及停止對於債務人財產強制執行程序之保全處分；
    前項保全處分，除法院裁定開始更生或清算程序外，其期間
    不得逾60日；必要時，法院得依利害關係人聲請或依職權以
    裁定延長一次，延長期間不得逾60日，消費者債務清理條例
    第19條第1項第1款、第2款、第3款及第2項分別定有明文。
    上開消債者債務清理條例第19條第1項第1款所稱保全處分，
    係為防止債務人財產減少，以債務人為對象，限制其處分財
    產之保全；同條第2款、第3款，則係基於維持債權人間之公
    平受償，使債務人有重建更生之機會，以債權人為對象，限
    制其行使債權、聲請強制執行所為之保全（消債者債務清理
    條例第19條立法說明參照）。是法院就更生之聲請為裁定前
    ，自應依債務人之財產狀況，就保全處分對債務人更生目的
    達成之促進，及保全處分實施就相關利害關係所生影響，兼
    顧債權人權益，避免債務人惡意利用保全處分，阻礙債權人
    行使權利，或作為延期償付手段之可能性，綜合比較斟酌，
    決定有無以裁定為保全處分之必要，非謂一經利害關係人聲
    請，即應裁定准予保全處分。又債務人依法領取之社會保險
    給付或其對於第三人之債權，係維持債務人及其共同生活之
    親屬生活所必需者，不得為強制執行，強制執行法第122條
    第2項亦規定甚明。
二、聲請意旨略以：聲請人為債務人，業已依消費者債務清理條
    例聲請更生，並經鈞院以110年度消債更字第31號受理在案
    。惟執行債權人華南商業銀行股份有限公司、凱基商業銀行
    股份有限公司、中國信託商業銀行股份有限公司、遠東商業
    銀行股份有限公司及聯邦商業銀行股份有限公司（下稱華南
    商銀等公司）向臺灣南投地方法院聲請強制執行，經該院以
    107年度司執字第13396號案件受理（下稱系爭執行事件），
    並就聲請人對財團法人博幼社會福利基金會之薪資等債權全
    額3分之1執行扣押及移轉命令，該執行命令影響債權人間公
    平受償及債務人更生之機會，爰依消費者債務清理條例第19
    條第1項之規定聲請停止執行等語。
三、經查，聲請人主張其已具狀向本院聲請更生，且其系爭薪資
    債權遭強制執行等情，業經本院依職權調取本院110年度消
    債更字第31號卷宗查閱無訛，並據聲請人提出臺灣南投地方
    法院110年1月31日投院明107司執賢字第13396號執行命令為
    證，固堪認定為真實。惟衡以消債者債務清理條例第19條第
    2項之規定，保全處分期間原則上不逾60日，至多120日觀之
    ，縱債權人華南商銀等公司於法定最長之保全處分期間120
    日內就聲請人之系爭薪資債權為強制執行，可得受償之金額
    不多，況如其他債權人認有執行實益，亦得具狀就執行程序
    參與分配，且亦僅限於聲請人每月得支領之各項薪資債權（
    包括薪俸、獎金、津貼、補助費、研究費…等在內）1/3，故
    停止系爭薪資債權之強制執行程序，對於維持債權人間之公
    平受償並無助益。況更生程序之進行，原則上係以債務人提
    出之更生方案為基礎，經債權人會議可決，法院認可後，債
    務人即依該方案履行債務，以更生程序開始後之薪資、執行
    業務所得及其他固定收入作為更生方案之清償來源，而公平
    分配予債權人，是於更生方案認可前，債務人既無履行更生
    方案之需要，債權人縱於債務人開始更生程序前，就債務人
    之薪資債權聲請強制執行，僅造成債務人於開始更生前可運
    用之資金減少，無礙於聲請人利用更生程序重建更生之機會
    及債務人日後依更生方案履行之能力，因認本件於法院裁定
    開始更生程序前，並無停止對於聲請人系爭薪資債權強制執
    行之必要。從而，本件聲請人聲請保全處分，為無理由，應
    予駁回。
四、爰裁定如主文。
中　　華　　民　　國　　110 　年　　11　　月　　30　　日
                  民事第一庭  法  官  吳俐臻
上為正本係照原本作成。
如不服本裁定，應於送達後10日內向本院提出抗告狀，並繳納
抗告費1,000元。
中　　華　　民　　國　　110 　年　　11　　月　　30　　日
                              書記官  王品涵